

Brian Moreira, 30 anos hey@brianmoreira.com (21) 9 2020-8221 Teresópolis - RJ

brianmoreira.com

Olá!

Meu nome é Brian. Sou formado em Design Gráfico e já trabalhei como web designer, desenvolvedor front-end, Designer de Interface (UI) e Experiência do Usuário (UX), também como designer gráfico para marketing digital.

Idiomas: Fluente em inglês.

Softwares: Toon Boom Harmony, Figma, Adobe: Photoshop, Premiere, After Effects, XD.

Experiência

Designer Gráfico | D360 Marketing Digital

Local: Remoto | Período: 2023 - 2024

Mais de oitenta posts de Instagram criados prestando serviços para a agência D360, além de layouts para landing pages, websites banners e outdoors.

UI/UX Designer | Fintera

Local: Remoto | Período: 2020 - 2023

Na Fintera, trabalhei por três anos como designer de interface e experiência do usuário, criando protótipos interativos de alta fidelidade através do Figma, desenhando novas telas e atualizando telas existentes do sistema.

Além de desenvolver melhorias nos módulos existentes, fui responsável pelo design de um novo módulo no sistema. Nele, desenhei dashboards, filtros, listas, labels, páginas de detalhes e elaborei um componente de verificação automática de conciliação.

Designer e Front-End | Nexaas

Local: Rio de Janeiro - São Paulo | Período: 2015 - 2019

Na Nexaas, em grande parte no time de marketing, responsável pela criação e atualização de todos os websites e páginas comerciais dos produtos da empresa. Realocado do escritório do Rio de Janeiro para o de São Paulo no início de 2019.

Web Designer | DeBra Tecnologia

Local: Teresópolis Período: 2012 - 2014 Web Designer | Shopp Midia

Local: Teresópolis Período: 2010 - 2012

Formação

Tecnólogo em Design Gráfico | Ensino Superior Completo

Universidade Estácio de Sá - Rio de Janeiro, RJ Período: 2014 - 2017

Cursos

Inglês

lebeu / Progresso Teresópolis 2008 - 2013

Desenho I

Quanta Academia de Artes São Paulo - EAD 2020 - 2021

Curso Avançado de Animação

Anima Mundi / Cesar Coelho Rio de Janeiro 2018 (Carga horária de 36 horas)

Forma e Estilo Cinematográficos

Cinema em Cena / Pablo Villaça Rio de Janeiro 2017 (Carga horária de 15 horas)

Computação Gráfica

Seven Computação Gráfica Rio de Janeiro 2013 - 2014

Desenho Básico

Impacto Quadrinhos Rio de Janeiro 2012 - 2013

Oficina Básica de Animação

Anima Mundi / Aída Queiroz Rio de Janeiro 2018 (Carga horária de 30 horas)

Teoria, Linguagem e Crítica

Cinema em Cena / Pablo Villaça Rio de Janeiro 2014 (Carga horária de 15 horas)